# 销售费用的确认

提问人：yanggh770915 时间：2022-03-18 11:49:32
请教版主：一、背景信息A公司主营甲产品的研发、生产、销售，甲产品需要安装验收。A公司的业务模式是：产品销售需要公关，业务员取得订单前，可能需要发生公关费用，公司通过借支方式，将资金借给业务员去公关，如果成功拿到项目合同，上述借支费用由公司承担；如果拿不到项目合同，上述借支将由个人承担。项目合同在执行过程中，也经常要发生公关费用，亦通过业务员借支使用。关于销售费用的确认时点问题，企业现在的做法是：（ 1 ）为项目合同发生的大额借支费用（主要是公关费用）：按照收入与费用配比的原则，在合同收入确认时（验收完成）进行确认，业务员用发票报销，确认为销售费用，同时冲减借支；可以避免出现销售费用率（费用/营收）出现大幅波动。因为有可能出现：获取合同在 2021 年，公关费用发生在 2021年，但验收在 2022 年，极端情况下， 2021 年只有销售费用， 2022 年只有销售收入，收入与费用不匹配。（ 2 ）为项目合同发生的零星销售费用，如技术人员差旅费，及时报销予以确认。（这一项应该是可以确认没有问题） 二、咨询的问题针对为项目合同发生的大额借支，何时确认为费用？
个人认为：销售费用应当按照权责发生制原则进行确认。针对上述公关费用，如果是为获取合同而发生的（合同不成功的项目借支由个人承担），可以在发货完成（不是签署合同、也不是验收完成，发货表明合同已经真正得到履行）时确认，因为签署合同之后也可能存在对方撤消合同的情形，发货完成后对方再撤消合同的可能性非常小，即使撤消合同，也应该不会是销售部门的原因造成的。对于合同执行过程中发生的借支，应该及时取得发票进行报销，会计期末对于已借支但未报销的部分进行预提。费用的确认强调权责发生制，配比原则强调的是收入和成本的配比，不是收入与费用的配比，即使发生了上述“费用发生在 2021 年，收入确认在 2022 年”这样不匹配的情况，也可以合理解释 2021 年做了哪些营销工作导致当年销售费用较大，而不应该人为操控销售费用的确认时间至 2022 年。 另外，从审计的风险角度，费用的完整性直接影响利润真实性，按收入与费用配比原则将会导致费用延后确认，结果就是资产不实（其他应收款虚列）和利润不实。 请教版主：针对上述问题中所列大额借支的费用化，应当按照什么方式进行处理？

回答人：chenyiwei
如果“如果成功拿到项目合同，上述借支费用由公司承担；如果拿不到项目合同，上述借支将由个人承担”这一条在实际操作中得到严格执行，则这部分公关费用符合新收入准则规定的“合同取得成本”的认定条件，即“为取得合同发生的增量成本（企业不取得合同就不会发生的成本，如销售佣金等）”。
如果从佣金发生（合同签订）到收入确认的间隔期不超过一年，则建议在此类费用发生时直接计入销售费用处理，不予以递延；只有该间隔超出一年且涉及金额重大的，且预计通过合同毛利足以收回该成本的前提下，才递延到确认收入时转入销售费用。
另外，审计中需高度关注这类费用的合规性、完整性、真实性风险和税务风险。